臺灣屏東地方法院民事判決　九十二年度訴字第七八四號
　　原　　　告　　丁○○
　　訴訟代理人　　孔福平　律師
　　被　　　告　　丙○○
　　　　　　　　　峰興實業有限公司
　　法定代理人　　乙○○
　　右　一　人
　　訴訟代理人　　甲○○
　　　　　　　　　丙○○
當事人間因過失傷害案件，原告於刑事訴訟程序附帶提起民事訴訟（九十二年度交附
民字第六六號），請求侵權行為損害賠償事件，經本院刑事庭裁定移送前來，本院於
民國九十三年十一月三日言詞辯論終結，判決如下：
    主      文
被告應連帶給付原告新台陸拾捌萬伍仟柒佰伍拾玖元，及自民國九十三年三月二十七
日起至清償日止，按週年利率百分之五計算之利息。
原告其餘之訴駁回。
訴訟費用由被告連帶負擔百分之四十五，餘由原告負擔。
本判決原告勝訴部分，於原告以新臺幣貳拾貳萬捌仟伍佰捌拾陸元供擔保後，得假執
行；但被告如於執行標的物拍定、變賣前，以新台幣陸拾捌萬伍仟柒佰伍拾玖元為原
告預供擔保後，得免為假執行。
原告其餘假執行之聲請駁回。
    事實及理由
一、原告原起訴請求被告連帶給付新台幣（下同）一百四十二萬一千三百八十六元，
    嗣變更為被告應連帶給付原告一百五十二萬零四十一元及自民國九十三年三月二
    十七日起至清償日止，按年息百分之五計算之利息，核其上開訴之變更，係屬民
    事訴訟法第二百五十五條第一項但書第三款擴張應受判決之聲明，應予准許。
二、原告主張：被告丙○○受僱於被告峰興實業有限公司（下稱峰興公司）擔任司機
    ，於民國九十二年一月三十一日上午十時二十分許，駕駛峰興公司所有車牌號碼
    Ｆ六－八一九七號營業小貨車，沿屏東縣麟洛鄉○○路由北往南方向行駛，途經
    該路農場巷二十號前之未劃標線道路時，其本應注意車前狀況，隨時採取必要之
    安全措施，以防止危險發生，且汽車行駛於未劃標線之道路，應靠右行駛，而依
    當時情形又無不能注意之情事，竟疏於注意而偏左行駛，適有原告騎乘車牌號碼
    ＷＷＵ－二六○號機車行經該處，遭被告駕駛汽車車頭擦撞，致原告人車倒地，
    受有左脛骨粉碎性骨折、內側副韌帶損傷、軟骨損傷、左前十字韌帶斷裂、半月
    板破裂等傷害，原告因被告前開過失不法行為，致受有如下損害：醫療費用四萬
    八千九百二十五元、計程車費二萬三千四百元、機車損失一萬一千元、減少勞動
    能力之損害三十九萬七千五百九十九元、增加生活上需要三萬九千一百十七元、
    精神慰撫金一百萬元；爰依侵權行為之法律關係，提起本件訴訟，並聲明：(一)被
    告應連帶給付原告一百五十二萬零四十一元，及自民國九十三年三月二十七日起
    至清償日止，按年息百分之五計算之利息；(二)願供擔保請准宣告假執行。
三、被告則均以：慰撫金原告請求一百萬元過高，應以二十萬元為合理；又原告已領
    取強制汽車責任保險理賠金三十三萬二千二百八十二元及被告丙○○已賠償原告
    二千元，均應予扣除等語，資為抗辯，並聲明：(一)原告之訴駁回；(二)如受不利判
    決，願供擔保請准宣告免為假執行。
四、兩造不爭執事項：
  (一)被告丙○○受僱於被告峰興公司擔任司機，於九十二年一月三十一日上午十時二
    十分許，駕駛峰興公司所有車牌號碼Ｆ六－八一九七號營業小貨車，沿屏東縣麟
    洛鄉○○路由北往南方向行駛，途經該路農場巷二十號前之未劃標線道路時，其
    本應注意車前狀況，隨時採取必要之安全措施，以防止危險發生，且汽車行駛於
    未劃標線之道路，應靠右行駛，而依當時情形又無不能注意之情事，竟疏於注意
    而偏左行駛，適有原告騎乘車牌號碼ＷＷＵ－二六○號機車行經該處，遭被告駕
    駛汽車車頭擦撞，致原告人車倒地，受有左脛骨粉碎性骨折、內側副韌帶損傷、
    軟骨損傷、左前十字韌帶斷裂、半月板破裂等傷害。而原告駕車並無肇事因素。
  (二)原告因被告丙○○前開過失不法侵權行為，致受有如下之損害：醫療費用四萬八
    千九百二十五元、計程車費二萬三千四百元、機車損失一萬一千元、減少勞動能
    力之損害三十九萬七千五百九十九元、增加生活上需要三萬九千一百十七元，共
    計五十二萬零四十一元，兩造成立爭點協議（本院卷第一五一頁）。
  (三)原告已領取強制汽車責任險理賠金共計三十三萬二千二百八十二元；被告丙○○
    已賠償原告二千元。
五、按因故意或過失，不法侵害他人之權利者，負損害賠償責任；汽車、機車或其他
    非依軌道行駛之動力車輛，在使用中加損害於他人者，駕駛人應賠償因此所生之
    損害；不法侵害他人之身體或健康者，對於被害人因此喪失或減少勞動能力，或
    增加生活上之需要時，應負損害賠償責任；不法侵害他人之身體、健康、名譽、
    自由、信用、隱私、貞操、或不法侵害其他人格法益而情節重大者，被害人雖非
    財產上之損害，亦得請求賠償相當之金額；又按受僱人因執行職務，不法侵害他
    人之權利者，由僱用人與行為人連帶負損害賠償責任，一百九十一條之二前段、
    第一百九十三條第一項、第一百九十五條第一項前段、第一百八十八條第一項前
    段分別定有明文。查被告丙○○駕駛營業小貨車不慎撞傷原告，致原告受有如上
    損害，而被告峰興公司為丙○○之僱用人等情，已如前述，依前開規定，原告自
    得請求被告負連帶賠償責任。原告請求之損害賠償金額，其中醫療費用四萬八千
    九百二十五元、計程車費二萬三千四百元、機車損失一萬一千元、減少勞動能力
    之損害三十九萬七千五百九十九元、增加生活上需要三萬九千一百十七元，共計
    五十二萬零四十一元，兩造以成立爭點協議，堪信為真實。茲就兩造爭執之精神
    慰撫金審酌如下：查原告於本件車禍發生前係屏東商業技術學院四年級生，曾經
    幫忙送貨，每月收入約一、二萬元，名下有股票數十張、有房屋一棟，而被告丙
    ○○係國立佳冬農校畢業，在峰興公司擔任送貨司機，每月收入約一萬六千五百
    元，名下有股票數十張、無不動產，被告峰興實業有限公司資本總額兩百萬元等
    情，業經兩造陳明在卷（本院卷第一五○頁），並經本院依職權查閱兩造名下財
    產所得資料，有稅務電子閘門財產所得調件明細表一份可稽（本院卷第一七四頁
    至一八一頁）。而原告因本件車禍事故受有左脛骨粉碎性骨折、內側副韌帶損傷
    、軟骨損傷、左前十字韌帶斷裂、半月板破裂等傷害，並經住院開刀治療及復健
    過程，身體及精神上均受有痛苦自不待言；又其經治療後目前肌力與對側比約喪
    失百分之十，活動度小於百分之五喪失，膝內鋼釘亦已拔除，有財團法人屏東基
    督教醫院函二紙為憑（本院卷第一三一、一四○頁）。本院審酌原告所受傷勢、
    恢復情形、痛苦程度及兩造學歷、職業、資力及經濟狀況，認原告請求之精神慰
    撫金以五十萬元為適當。準此，原告請求被告連帶賠償之金額，在一百零二萬零
    四十一元之範圍內，為有理由（520041+500000=0000000）；逾此部分之請求，
    尚屬過高，不應准許。
六、依強制汽車責任保險法第三十條之規定，保險人依本法規定給付之保險金，視為
    加害人或被保險人損害賠償金額之一部分，加害人或被保險人受賠償請求時，得
    扣除之。查原告因本件車禍事故已受領保險理賠金額三十三萬二千二百八十二元
    之事實，為兩造所不爭執，則原告請求被告賠償之金額自應扣除上開保險金。又
    被告丙○○已先行賠償原告二千元，亦應扣除之。扣除結果，被告應連帶賠償原
    告六十八萬五千七百五十九元（0000000-000000-0000=685759）。
七、綜上所述，原告依侵權行為之法律關係，請求被告連帶給付六十八萬五千七百五
    十九元，及自原告所提之九十三年三月二十五日準備書狀送達被告翌日即九十三
    年三月二十七日起至清償日止，按週年利率百分之五計算之法定遲延利息，洵屬
    正當，應予准許；逾此部分之請求，為無理由，應予駁回。
八、兩造分別陳明願供擔保，聲請宣告假執行及免為假執行，就原告勝訴部分，核無
    不合，爰酌定相當擔保金額准許之。至原告敗訴部分，因訴之駁回而失所附麗，
    應併予駁回。
九、本件事證已臻明確，兩造其餘攻擊防禦方法及舉證，核與判決結果無影響，爰不
    一一論述，附此敘明。
十、據上論結，原告之訴為一部有理由，一部無理由，依民事訴訟法第七十九條、第
    八十五條第二項、第三百九十條第二項、第三百九十二條第二項、第三項，判決
    如主文。
中　　　華　　　民　　　國　　九十三　　年　　 十一 　　月　　 十七 　　日
                                    臺灣屏東地方法院民事第二庭
                                        審判長法官　阮世賢
                                        法　　　官　陳松檀
                                        法　　　官　楊中琪
正本係照原本作成。
如不服本判決，應於收受送達後二十日內向本院提出上訴書狀。
                                        法院書記官　蔡進吉
中　　　華　　　民　　　國　　九十三　　年　　 十一 　　月　　 十七 　　日
